臺灣高等法院刑事判決　　　　　　　　　　　　　九十三年度上訴字第二七一五號
　　上　訴　人
　　即　被　告　甲○○
右上訴人因違反毒品危害防制條例案件，不服台灣板橋地方法院九十三年度訴字第一
一九三號，中華民國九十三年八月二十四日第一審判決（起訴案號：台灣板橋地方法
院檢察署九十三年度毒偵字第一七九八號）提起上訴，本院判決如左：
　　主　文
上訴駁回。
　  事　實
一、甲○○於民國八十五年間，因違反麻醉藥品管理條例案件，經台灣基隆地方法院
    判處有期徒刑三月，於八十五年八月二十二日執行完畢；又於八十八年間，因妨
    害公務案件，經台灣基隆地方法院判處期徒刑四月，於八十九年八月四日執行完
    畢；又於九十一年間，因竊盜、贓物案件，經台灣基隆地方法院判處有期徒刑六
    月、三月，定應執行刑為有期徒刑八月，於九十二年七月二十五日執行完畢；又
    於九十一年間因施用毒品案件，經台灣基隆地方法院裁定送觀察勒戒，認無繼續
    施用傾向，由台灣宜蘭地方法院檢察署檢察官為不起訴處分，仍不知悔改。其明
    知海洛因、安非他命為毒品危害防制條例管制之第一級及第二級毒品，不得施用
    、持有，於九十二年十月十五日下午六時許先施用第二級毒品安非他命，再施用
    第一級海洛因各一次。為警於九十二年十月十六日凌晨二時三十分許，在基隆市
    ○○路一三○號前查獲。甲○○因施用毒品，經台灣基隆地方法院裁定送勒戒處
    所觀察勒戒，認有繼續施用傾向。
二、案經內政部警政署基隆港務警察局移送臺灣基隆地方法院檢察署檢察官，呈請台
    灣高等法院檢察署令轉台灣板橋地方法院檢察署偵查起訴。
  　理  由
一、訊據被告李文慶於偵審中，坦承施用第一級毒品海洛因、第二級毒品安非他命之
    事實，惟辯稱：其係同時施用海洛因及安非他命，並非分別施用云云。
二、然查：
（一）右揭施用第一級毒品、第二級毒品之犯罪事實，被告於偵審中坦承不諱。而被
      告於九十二年十月十六日凌晨二時三十分許為警查獲時，經採集其尿液檢體送
      驗結果，呈嗎啡及安非他命陽性反應，有尿液送驗登記簿（見台灣基隆地方法
      院檢察署九十二年度毒偵字第一一八一號卷第二十四頁）、基隆市衛生局基衛
      檢字第○九二○○一五五一一號檢驗成績書（見同卷第七頁）各一件可資為憑
      。
（二）至關於被告施用第一級毒品、第二級毒品之方式，雖被告於本院審理時辯稱同
      時施用第一級毒品海洛因及第二級毒品安非他命云云，然被告於原審稱其施用
      方式，係先施用安非他命睡不著後，才施用海洛因（見原審卷第二十五頁）。
      所辯不過是事後希圖利用同時施用，裁判上以一罪論，減輕其刑，不足採信。
      其施用毒品之罪證明確，犯行洵堪認。
（三）被告於九十一年間因施用毒品案件，經台灣基隆地方法院以九十一年度毒聲字
      第一○五六號裁定送觀察勒戒，認無繼續施用傾向，由台灣宜蘭地方法院檢察
      署檢察官於九十二年四月二十五日以九十二年度毒偵字第二七一號為不起訴處
      分，暨其因本件施用毒品犯行，經台灣基隆地方法院以九十三年度毒聲字第八
      號裁定送勒戒處所觀察勒戒，認有繼續施用傾向等情，有不起訴處分書（見同
      前偵查卷第十六頁）、刑案資料查註紀錄表及本院被告全國前案紀錄表、台灣
      台北看守所附設勒戒處所有無繼續施用毒品傾向證明書（見台灣板橋地方法院
      檢察署九十三年度毒偵字第一七九八號偵查卷第十頁至第十一頁）各一件在卷
      可稽。被告五年以內再犯施用第一級第二級毒品之行為，亦已明確。
三、核被告所為，係犯毒品危害防制條例第十條第一項之施用第一級毒品罪及同條例
    第二項之施用第二級毒品罪。其持有第一級毒品海洛因及第二級毒品安非他命之
    低度行為，應為施用第一級毒品及第二級毒品之高度行為所吸收，均不另論以持
    有毒品罪。被告所犯二罪，犯意各別，行為互異，應予分論併罰。被告有事實欄
    所載犯罪科刑情形，有本院被告全國前案紀錄表在卷可考，其於前竊盜、贓物所
    判處應執行有期徒刑八月，九十二年七月二十五日執行完畢後五年內，再犯本件
    有期徒刑以上之罪，應論以累犯，應依刑法第四十七條規定，遞予加重其刑。
四、原審基此認定，援引毒品危害防制條例第十條第一項、第二項，刑法第十一條前
    段、第四十七條、第五十一條第五款等規定，審酌被告有違反麻醉藥品管理條例
    、竊盜、妨害公務等前科之素行狀況，且前已有施用毒品紀錄，竟又為本件犯行
    ，顯見其未知戒除毒癮，意志力薄弱，並考量施用毒品乃自戕行為，所生危害非
    鉅，暨被告坦承犯行，犯後態度良好等一切情狀，對施用第一級毒品部分，量處
    有期徒刑八月，施用第二級毒品部分，量處有期徒刑四月，並定其應執行之刑為
    有期徒刑十月。經核其認事用法，均無不合，量刑也很妥適。被告上訴意旨，指
    其同時施用第一級、第二級毒品及認原判決量刑過重，就原審適法範圍裁量權之
    行使為爭執，核無理由，上訴應予駁回。
五、據上論斷，應依刑事訴訟法第三百六十八條，判決如主文。
本案經檢察官陳明光到庭執行職務。
中　　　華　　　民　　　國　　九十三　　年　　　十　　　月　　二十七　　日
                              臺灣高等法院刑事第二十庭
                                  審判長法  官　趙　功　恆
                                        法  官　李　春　地
                                        法  官　鄧　振　球
右正本證明與原本無異。
施用第二級毒品部分，不得上訴。
其餘部分如不服本判決，應於收受送達後十日內向本院提出上訴書狀，其未敘述上訴
之理由者並得於提起上訴後十日內向本院補提理由書（均須按他造當事人之人數附繕
本）。
                                        書記官　孫　佩　琳
中　　　華　　　民　　　國　　九十三　　年　　　十　　　月　　二十七　　日
附錄：本案論罪科刑法條全文
施用第一級毒品者，處六月以上五年以下有期徒刑。
施用第二級毒品者，處三年以下有期徒刑。
